【裁判字號】    97,交簡上,158
【裁判日期】    971027
【裁判案由】    過失傷害
【裁判全文】
臺灣板橋地方法院刑事判決           97年度交簡上字第158號
上  訴  人
即  被  告  丙○○
上列上訴人因過失傷害案件，不服本院於中華民國九十七年五月
三十日九十七年度交簡字第二一九四號第一審刑事簡易判決（起
訴書案號：九十七年度偵字第一二三四四號），提起上訴，本院
管轄之第二審合議庭判決如下：
    主  文
上訴駁回。
    事實及理由
一、本案經本院審理結果，認第一審判決被告丙○○因過失傷害
    ，處有期徒刑三月，如易科罰金，以新臺幣一千元折算一日
    。其認事用法及量刑均無不當，應予維持，並引用第一審刑
    事簡易判決所載之事實、證據及理由（如附件）。
二、本案上訴人即被告之上訴意旨，雖坦承有過失傷害之犯行（
    參見本院卷第五七頁），惟仍辯稱：（一）請求法官調查交
    通事故過失責任比例：事故發生時告訴人吳鸞走在快車道
    上，離斑馬線十多公尺，並沒有走在斑馬線上。（二）請求
    調查通聯記錄：事故發生後，被告想登門道歉，結果都被拒
    絕，不知怎麼回事。（三）請求調查探訪記錄：事故發生後
    ，被告有去拜訪告訴人，結果不在，按門鈴沒人開門。（四
    ）請求調查慈濟醫院醫師值班表：事故當日有兩位醫師在現
    場診斷告訴人，說告訴人有很多舊傷，醫師有說不用住院，
    擦個藥就可回家休養。（五）請求通知那兩個醫師來調查：
    事故當日告訴人沒有嚴重傷害，為什麼後來花了大筆醫藥費
    ，幾乎超過癌症手術大刀費用的五倍。（六）請求通知告訴
    人到庭接受詢問：為什麼告訴人都見不到人，也沒出庭，卻
    拿出那麼多費用收據以及要求精神賠償，告訴人的牙齒估價
    單要求被告付錢，極不合理。（七）請求法官為被告主持公
    道：有很多可疑地方，被告不知道如何解決，又因書讀不多
    ，看不懂法律公文，請求法官幫被告作主云云。
三、然查：
  (一)本案道路交通事故發生時，告訴人係行走於人行道上一節，
    已據告訴人於警詢中陳明在卷（參見偵卷第八頁正面），並
    經現場目擊證人葉怡婷於警詢中陳述明確，此有臺北縣政府
    警察局中和分局查訪紀錄表一紙在卷可憑（參見偵卷第二四
    頁正面），而衡以證人葉怡婷與被告及告訴人互不相識且無
    怨懟，殊無設詞杜撰偏頗告訴人之理！是證人葉怡婷此部分
    所述，自堪採信，則本案道路交通事故發生時，告訴人當係
    行走於人行道上一情，應堪認定。至被告此部分所辯：事故
    發生時告訴人走在快車道上，離斑馬線十多公尺，並沒有走
    在斑馬線上云云，然此僅係其個人空言所辯，並無法提出任
    何證據以供本院調查審酌，則此部分可認係其個人事後卸責
    之詞，並不足採。再者，有關刑事責任之認定，並不因告訴
    人與有過失，而免除被告之過失責任，縱本案告訴人或有與
    有過失之情節，然此僅係酌定雙方民事上損害賠償責任之依
    據，並不影響被告所犯刑事責任之罪責，併此敘明。
  (二)又告訴人因本案道路交通事故而遭被告所駕駛之車輛撞擊，
    致受有左側肱骨折、左側脛骨骨折、頭、臉及軀幹擦挫傷、
    左側眼球挫傷、左肩肩峰鉤合併旋轉肌破裂、左脛骨踝狀突
    、腓骨近端骨折合併前十字扭傷、膝關節積水、左上側門齒
    、犬齒牙根斷裂等傷害，此有財團法人佛教慈濟綜合醫院臺
    北分院診斷證明書、台安醫院診斷證明書及雙連牙醫診所診
    斷證明書各一紙在卷可稽（參見偵卷第十一、十二、四一頁
    正面），且經本院函詢財團法人佛教慈濟綜合醫院有關告訴
    人於九十七年一月十九日至該院急診時所受之傷勢係新傷或
    舊傷一節，經該院骨科及外科分別函覆稱：左肱骨頭有新的
    大粗隆牽扯性骨折；主訴：左手無法舉起，左臉血腫。治療
    經過：一、九十七年一月十九日十八時五十一分急診就醫，
    經診治及留觀後於九十七年一月二十一日八時四十分離院…
    …等語，此有該院九十七年八月十一日慈新醫文字第970886
    號函暨所附之病情說明書、急診病歷等件附卷可參（參見本
    院卷第三一—三七頁），顯見告訴人當時所受傷勢確屬嚴重
    ，否則無須花費一日又十二時有餘之留院期間而作觀察，且
    告訴人之左肱骨頭所受新的大粗隆牽扯性骨折之傷害，確屬
    新傷。準此可認，被告此部分所辯：事故當日有兩位醫師在
    現場診斷告訴人，說告訴人有很多舊傷，醫師有說不用住院
    ，擦個藥就可回家休養。事故當日告訴人沒有嚴重傷害，為
    什麼後來花了大筆醫藥費，幾乎超過癌症手術大刀費用的五
    倍云云，均無非係其事後推諉卸責之詞，亦無可採。
  (三)被告另又辯稱：請求調查通聯記錄，因事故發生後，被告想
    登門道歉，結果都被拒絕，不知怎麼回事。以及請求調查探
    訪記錄，因事故發生後，被告有去拜訪告訴人，結果不在，
    按門鈴沒人開門云云。然此部分縱令被告所言非虛，亦無非
    係被告事後與告訴人聯繫之狀況，核與被告於本案所涉之過
    失傷害罪之法定構成要件要屬無涉，自無調查之必要。且本
    案有關被告與告訴人之調解或和解，前於九十七年三月十日
    、同年月十七日在臺北縣中和市調解委員會即已因雙方意見
    不一而調解不成立，此有調解不成立證明書一紙在卷可考（
    參見偵卷第十三頁正面）；於原審審理中亦曾訂立九十七年
    五月二十七日調解期日以便雙方進行調解，然雙方亦因意見
    不一而無法達成調解，此有回報單一紙在卷可憑（參見原審
    卷第十二頁）；於本院審理中亦曾二次訂立九十七年八月十
    三日、同年九月二十四日調解期日以便雙方調解，然雙方仍
    均因意見不一而無法達成調解，此有回報單二紙在卷可參（
    參見本院卷第四二、六三頁）。是本案中，雙方已進行多次
    調解而無結果，更難認被告從案發至今存有促成調解或和解
    成立之誠意，則其此部分所辯，亦難認有據而得憑採。
  (四)再被告雖又請求調閱財團法人慈濟綜合醫院醫師值班表、傳
    喚兩位醫師及告訴人到庭作證云云。然本案事證已臻明確，
    且被告於本院審理中又已自承確有過失傷害之犯行，均如前
    述，則其此部分聲請，核無必要，併予敘明。
四、綜上所述，被告上訴意旨所執各項理由，經核均無理由，其
    上訴應予駁回。
據上論斷，應依刑事訴訟法第四百五十五條之一第一項、第三項
、第三百六十四條、第三百六十八條、第三百七十三條，判決如
主文。
本案經檢察官蘇振文到庭執行職務。
中    華    民    國    97    年    10    月    27    日
                  交通法庭    審判長法  官  胡堅勤
                                    法  官  盧軍傑
                                    法  官  林家賢
不得上訴。
                                    書記官  林政良
中    華    民    國    97    年    10    月    27    日
附錄本判決論罪科刑法條：
刑法第二百八十四條第一項：
因過失傷害人者，處六月以下有期徒刑、拘役或五百元以下罰金
，致重傷者，處一年以下有期徒刑、拘役或五百元以下罰金。
附件：
臺灣板橋地方法院刑事簡易判決        97年度交簡字第2194號
聲  請  人  臺灣板橋地方法院檢察署檢察官
被      告  丙○○  男  22歲（民國○○年○○月○○日生）
                    身分證統一編號：Ｚ000000000號
                    住臺北縣中和市○○路252巷18弄8號4樓
上列被告因過失傷害案件，經檢察官聲請以簡易判決處刑（97年
度偵字第12344 號），本院判決如后：
    主  文
丙○○因過失傷害人，處有期徒刑參月，如易科罰金，以新臺幣
壹仟元折算壹日。
    事 實 及 理 由
一、本件除犯罪事實、證據部分：「左肩肩峰鉤狀合併旋轉肌破
    裂」、「甲○○」應分別更正為「左肩肩峰鉤合併旋轉肌破
    裂」、「吳鸞」，暨丙○○並於肇事後，在有偵查犯罪職
    權之公務員查知其為犯人前，親自打電話報警，並已報明其
    姓名、地點，請警方前往處理，應予更正外，其餘犯罪事實
    、證據均引用檢察官聲請簡易判決處刑書之記載（如附件）
    。
二、核被告丙○○所為，係犯刑法第284 條第1 項前段之過失傷
    害罪。又被告肇事後，在有偵查犯罪職權之公務員查知其為
    犯人前，親自打電話報警，並已報明其姓名、地點，請警方
    前往處理乙節，有臺北縣政府警察局中和分局道路交通事故
    肇事人自首情形紀錄表1 紙在卷可按（見偵查卷第32頁），
    並據被告於偵查時供明在卷（見偵查卷第39頁），被告係對
    未發覺之罪自首而接受裁判，爰依刑法第62條前段規定減輕
    其刑。爰審酌被告因一時疏失，致有本件犯行，暨被告之過
    失程度、被害人所受之傷害等一切情狀，量處如主文所示之
    刑，並諭知易科罰金之折算標準，以示懲儆。
三、依刑事訴訟法第449 條第1 項、第3 項、第454 條第2 項，
    刑法第284 條第1 項前段、第62條、第41條第1 項前段，刑
    法施行法第1 條之1 ，逕以簡易判決處刑如主文。
四、如不服本判決，得自收受送達之翌日起10日內向本院提出上
    訴狀，上訴於本院第二審合議庭（須附繕本）。
中    華    民    國    97    年    5     月    30    日
                      交通法庭  法  官  林 海 祥
上列正本證明與原本無異。
                                書記官  陳 金 鳳
中    華    民    國    97    年    6     月     3    日
臺灣板橋地方法院檢察署檢察官聲請簡易判決處刑書
                                      97年度偵字第12344號
     被      告  丙○○  男  22歲（民國○○年○○月○○日生）
                         住臺北縣中和市○○路252巷18弄8號
                         4樓
                         國民身分證統一編號：Ｚ000000000號
 上列被告因過失傷害案件，業經偵查終結，認為宜聲請以簡易判
 決處刑，茲將犯罪事實及證據並所犯法條分敘如下：
             犯罪事實
 一、丙○○於民國97年1月19日18時30分許，駕駛車牌號碼1601-
     GZ號自小客車，由臺北縣中和市○○路往永和市方向行駛，
     行經安樂路與景平路口時，原應注意車前狀況，並隨時採取
     必要之安全措施，及駕駛人駕駛汽車，應遵守道路交通標誌
     之指示，且依當時並無不能注意之情事，竟疏未注意，於上
     開禁止左轉之路口，違規左轉景平路，而不慎撞擊正欲穿越
     景平路之行人甲○○，致甲○○受有左側肱骨折、左側脛骨
     骨折、頭、臉及軀幹擦挫傷、左側眼球挫傷、左肩肩峰鉤狀
     合併旋轉肌破裂、左脛骨踝狀突、腓骨近端骨折合併前十字
     扭傷、膝關節積水、左上側門齒、犬齒牙根斷裂等傷害。而
     丙○○於肇事後，在其犯罪未被有偵查權之公務員或機關發
     覺前，即電招救護車將甲○○送醫救治，並向據報後到場處
     理本件交通事故之警員，自首坦承犯行，並願接受裁判。
 二、案經甲○○訴由臺北縣政府警察局中和分局報告偵辦。
             證據並所犯法條
 一、訊據被告丙○○坦承於上揭時、地，駕車撞擊告訴人甲○○
     ，甲○○因之倒地受傷，並有道路交通事故現場圖、道路交
     通安全事故調查報告表（一）（二）及照片12張附卷可稽，
     又告訴人因本件車禍受傷，並有財團法人佛教慈濟醫院台北
     分院、財團法人臺安醫院及雙連牙醫診所診斷證明書各1 紙
     在卷可憑。
 二、按駕駛人駕駛汽車，應遵守道路交通標誌之指示，道路交通
     安全規則第90條定有明文，此為被告應注意之事項，查此次
     車禍發生時，天候、視距良好，路面為市區○○○○道路、
     並無缺陷或障礙物，有前開道路交通事故調查報告表各項記
     載足供參考，依當時情形應顯無不能注意之情事，詎被告竟
     疏未注意，違規左轉因而肇事，其就車禍之發生為有過失至
     明，其過失行為與告訴人之受傷間又有相當因果關係，其犯
     嫌堪以認定。
 三、核被告所為，係犯刑法第284條第1項之過失傷害罪嫌。
 四、依刑事訴訟法第451條第1項聲請逕以簡易判決處刑。
     此    致
 臺灣板橋地方法院
 中    華    民    國    97    年    4     月    23    日
                               檢 察 官   乙  ○  ○
 上正本證明與原本無異
 中    華    民    國    97    年    4     月    28    日
                               書 記 官


司法院資訊處製作；財團法人民間司法改革基金會備份。
